# 对于空暇员工如何计量

提问人：Ryan_q 时间：2022-01-02 15:31:22
@chenyiwei，陈版主，有一实务想请教：
在对于研发费用按研发项目拆分时，例如某个研发人员在不同项目都存在着不同的工时，将工资薪酬进行分配，但是，实务上理论中会存在研发人员例如在A项目到B项目中有空暇时间，那应当如何分配比较合理？
同理，在软件行业中也有类似情况，对于技术人员按销售项目分摊成本时，例如某个人员在不同项目都存在着不同的工时，将工资薪酬进行分配，但是，实务上理论中会存在该技术人员在A项目到B项目中有空暇时间，那应当如何分配比较合理？

回答人：chenyiwei
空暇时间对应的人工成本直接计入管理费用处理，不分摊给任何研发项目或者成本计算对象。